en: Diaper cover style: Bloomer; Bummies; Ruffle bloomer; Skirted; Suspender bloomer; Other
it: Copripannolino: Coulotte; Mutandine copripannolino; Coulotte con volant; Con gonna; Coulotte con bretelle; Altro
nb: Bleietrekkstil: Bloomer; Bummies; Bloomer med volanger; Med skjørt; Bloomer med seler; Annet
th: สไตล์ผ้าคลุมผ้าอ้อม: กางเกงบลูมเมอร์; กางเกงบัมมี่; กางเกงบลูมเมอร์แต่งระบาย; ทรงกระโปรง; กางเกงบลูมเมอร์มีสายเอี๊ยม; อื่นๆ
zh-CN: 尿布套款式: 灯笼裤; 短裤; 荷叶边灯笼裤; 裙裤; 吊带灯笼裤; 其他
ko: 기저귀 커버 스타일: 블루머; 버미즈; 러플 블루머; 스커트형; 서스펜더 블루머; 기타
pl: Styl osłonki na pieluchę: Bloomersy; Bummies; Bloomersy z falbanką; Ze spódniczką; Bloomersy na szelkach; Inny
bg-BG: Стил на покривало за пелени: Тип гащички; Къси гащички; Гащички с къдрички; С поличка; Гащички с тиранти; Друго
pt-PT: estilo de capa de fralda: Tapa-fraldas; Bummies; Tapa-fraldas com folhos; Com saia; Tapa-fraldas com suspensórios; Outro
ja: おむつカバーのスタイル: ブルマー; バミーズ; ラッフルブルマー; スカート付き; サスペンダー付きブルマー; その他
sl-SI: Slog prevleke za plenice: Spodnjice; Kratke hlačke; Spodnjice z volančki; S krilom; Spodnjice z naramnicami; Drugo
sk-SK: Štýl krycej vrstvy plienky: Zadrhovacie nohavičky; Bummies; Zadrhovacie nohavičky s volánom; So sukničkou; Zadrhovacie nohavičky s trakmi; Iné
vi: Kiểu dáng vỏ tã: Quần phồng; Bummies; Quần phồng bèo nhún; Kiểu váy; Quần phồng có dây đeo; Khác
de: Stil der Windelüberhose: Pumphose; Bummies; Pumphose mit Rüschen; Mit Röckchen; Pumphose mit Hosenträgern; Sonstige
sv: Blöjskyddsstil: Bloomers; Bummies; Bloomers med volang; Med kjol; Bloomers med hängslen; Övrigt
da: Blebetræksstil: Bloomers; Bummies; Bloomers med flæser; Med skørt; Bloomers med seler; Anden
fr: Style de housse de couche: Bloomer; Bummies; Bloomer à volants; À jupe; Bloomer à bretelles; Autre
tr: Bebek bezi külodu tarzı: Bloomer; Bummies; Fırfırlı bloomer; Etekli; Askılı bloomer; Diğer
el: Στυλ καλύμματος πάνας: Βρακάκι; Bummies; Βρακάκι με βολάν; Τύπου φούστας; Βρακάκι με τιράντες; Άλλο
lt-LT: Sauskelnių užvalkalo stilius: Kelnaitės (Bloomer); Trumpos kelnaitės (Bummies); Kelnaitės su raukiniais; Su sijonėliu; Kelnaitės su petnešomis; Kita
fi: Vaippatyyli: Pussihousut; Bummies; Röyhelöpussihousut; Hameellinen; Henkselipussihousut; Muu
ro-RO: Tipul chiloțelului de acoperire pentru scutec: Bloomer; Bummies; Bloomer cu volane; Cu fustă; Bloomer cu bretele; Altele
es: Estilo de la cubierta del pañal: Bombacho; Bummies; Bombacho con volantes; Con falda; Bombacho con tirantes; Otro
pt-BR: Estilo de capa de fralda: Bloomer; Bummies; Bloomer com babados; Com saia; Bloomer com suspensório; Outro
cs: Styl krytu plenky: Bombarďáky; Bummies; Bombarďáky s volánky; Se sukýnkou; Bombarďáky s kšandami; Ostatní
hu: Pelenkahuzat stílusa: Buggyos; Bummies; Fodros buggyos; Szoknyás; Nadrágtartós buggyos; Egyéb
nl: Luierbroekje stijl: Bloomer; Bummies; Bloomer met ruches; Met rokje; Bloomer met bretels; Overig
zh-TW: 尿布套款式: 燈籠褲; 包屁短褲; 荷葉邊燈籠褲; 帶裙擺; 吊帶燈籠褲; 其他
hr-HR: Stil navlake za pelene: Pelene gaćice; Bummies gaćice; Gaćice s volanima; Sa suknjicom; Gaćice s naramenicama; Ostalo
ru: Стиль чехла для подгузника: Блумерсы; Шортики; Блумерсы с рюшами; С юбочкой; Блумерсы с подтяжками; Другое